【裁判字號】    97,易,3782
【裁判日期】    980123
【裁判案由】    竊盜
【裁判全文】
臺灣板橋地方法院刑事判決              97年度易字第3782號
公  訴  人  臺灣板橋地方法院檢察署檢察官
被      告  甲○○
上列被告因竊盜案件，經檢察官提起公訴（97年度偵字第25868
號），被告於審判中為有罪陳述，經本院裁定改依簡式審判程序
，判決如下：
    主  文
甲○○犯攜帶兇器竊盜罪，處有期徒刑肆月，如易科罰金，以新
臺幣壹仟元折算壹日。緩刑貳年，並應支付國庫新臺幣貳萬元。
未扣案之螺絲起子壹支沒收。
    事  實
一、甲○○前因其妻所有車牌號碼EU-1953 號自小客車之汽車號
    牌經吊扣，竟基於以器械拆卸他人汽車號牌懸掛在上開自用
    小客車據以使用之攜帶凶器竊盜之犯意，意圖為自己不法所
    有，於民國97年4 月21日晚間11時，因見莊亞羲所有車牌號
    碼7F-3441 號自小客車停放於臺北縣林口鄉○○路與文化路
    口，即持其自己所有客觀上足以對人之生命、身體、安全構
    成威脅，具有危險性可供兇器使用之螺絲起子一支，以該螺
    絲起子拆卸莊亞義所有上開汽車號牌二面竊為己有，再將該
    竊得之汽車號牌換裝於其妻所有之上開汽車。嗣於同年7 月
    19日上午11時許，甲○○駕駛上開車牌號碼之自用小客車行
    經新竹市○區○○路一段217 號，為警攔停臨檢而查獲，始
    查知上情，並扣得上開二面車牌（已發還被害人）。
二、案經新竹市警察局第一分局報告臺灣新竹地方法院檢察署呈
    請臺灣高等法院檢察署檢察長令轉臺灣板橋地方法院檢察署
    檢察官偵查起訴。
    理  由
一、本案被告甲○○所犯係死刑、無期徒刑或最輕本刑為三年以
    上有期徒刑以外之罪，於本院審理程序進行中，被告先就被
    訴事實為有罪之陳述，經本院告知簡式審判程序之旨，並聽
    取公訴人及被告之意見後，由本院依刑事訴訟法第273 條之
    1 第1 項規定裁定進行簡式審判程序。
二、上開犯罪事實，業據被告甲○○於本院審理中坦承不諱，核
    與證人即遭竊之7F-3441 號自小客車使用人乙○○於警詢中
    證述情節相符，並有新竹市警察局第一分局扣押物品清單、
    乙○○出具之贓物認領保管單、新竹市警察局車輛尋獲電腦
    輸入單、莊亞羲之汽車行照影本各一紙、查獲物品照片二幀
    等在卷可稽，是被告上開具任意性之自白核與事實相符應堪
    信實。本案事證明確，被告犯行洵堪認定，應予依法論科。
三、按刑法第321 條第3 款所指兇器，其種類並無限制，凡客觀
    上足對人之生命、身體、安全構成威脅，具有危險性之兇器
    均屬之，且祇須行為時（即犯竊盜、搶奪或強盜犯行時）攜
    帶此種具有危險性之兇器為已足，並不以攜帶之初有行兇之
    意圖為必要（最高法院79年台上第5253號判決要旨參照），
    查以，本案未扣案螺絲起子係以金屬質材製造且可用於拆卸
    汽車號牌，客觀上顯足以對人之生命、身體、安全構成威脅
    而具有危險性，自屬凶器。核被告甲○○所為，係犯刑法第
    321 條第1 項第3 款之攜帶兇器竊盜罪。按刑法第321 條第
    1 項之法定刑為六月以上五年以下有期徒刑，然同為遭加重
    竊盜本條項之客體，其種類不同不一，且行為人之動機、犯
    罪情節亦未必盡同，是其等加重竊盜所造成危害社會之程度
    自屬有異，法律科處此類犯罪，所設法定最低本刑卻屬相同
    ，不可謂不重；本案依據卷證資料所示，被告係因其妻車牌
    已被註銷，為貪圖一時方便，見他人車輛停放該處無人看管
    已久，始起意竊取車牌，其犯行固致被害人之財產權受到侵
    害，惟被告所竊取之車牌均已發還被害人，又所竊得之財物
    價值尚屬非重，且其行竊使用之手段平和，是依本案犯罪情
    狀，尚屬無不能憫恕之情，爰依司法院大法官會議釋字第26
    3 號解釋暨最高法院95年台上字第788 號判決要旨，考量被
    告客觀之犯行與主觀之惡性，以及其犯罪所生結果，認犯罪
    之情狀亦屬顯可憫恕，尚有可憫恕之情，如科以最低度刑，
    仍嫌過重，茲依刑法第59條規定，酌量減輕其刑。本案被告
    犯罪情節既有可憫之處，爰審酌被告犯罪動機、教育程度及
    生活狀況、品行、智識程度與其因本案犯行所生之危害，並
    參其犯罪後坦承犯行等一切情狀，量處如主文所示之刑，並
    諭知易科罰金之折算標準，以示懲儆。經查，被告前未曾受
    有期徒刑以上刑之宣告，有臺灣高等法院被告全國前案紀錄
    表在卷可按，其因思慮不周，致犯本罪，信其經此追訴審判
    後，當知警惕而無再犯之虞，本院綜合上開各情，認對其宣
    告之刑以暫不執行為適當，爰依刑法第74條第1 項第1 款規
    定，宣告緩刑如主文，惟斟酌本案之犯罪情節，認仍應予以
    適當處分，茲依同條第2 項第4 款規定，命被告向國庫支付
    如主文所示金額。又未扣案螺絲起子一支，雖未經扣案，惟
    係被告所有供其為上開犯行所用之物，業據其陳明在案，依
    卷內事證，既無證據可認該鑰匙已經滅失，仍由本院依刑法
    第38條第1 項第2 款規定宣告沒收，附此敘明。
據上論斷，應依刑事訴訟法第273 條之1 第1 項、第299 條第1
項前段，刑法第321 條第1 項第3 款、第59條、第41條第1 項前
段、第38條第1 項第2 款、第74條第1 項第1 款、第2 項第4款
，刑法施行法第1 條之1 第1 項、第2 項前段，判決如主文。
本案經檢察官黃佳權到庭執行職務。
中    華    民    國    98    年    1     月    23    日
                  刑事第一庭  法  官  陳世旻
以上正本證明與原本無異
如不服本判決，應於判決送達後10日內敘明上訴理由，向本院提
出上訴狀 (應附繕本) ，上訴於臺灣高等法院。其未敘述上訴理
由者，應於上訴期間屆滿後20日內向本院補提理由書「切勿逕送
上級法院」。
                              書記官  洪紹甄
中    華    民    國    98    年    2     月     3    日
附錄：本案論罪科刑法條
中華民國刑法
第  321   條（加重竊盜罪）
犯竊盜罪而有左列情形之一者，處六月以上、五年以下有期徒刑
：
一  於夜間侵入住宅或有人居住之建築物、船艦或隱匿其內而犯
    之者。
二  毀越門扇、牆垣或其他安全設備而犯之者。
三  攜帶兇器而犯之者。
四  結夥三人以上而犯之者。
五  乘火災、水災或其他災害之際而犯之者。
六  在車站或埠頭而犯之者。
前項之未遂犯罰之。
中華民國刑法施行法 (民國 95 年 06 月 14 日修正)
第    1- 1 條
中華民國九十四年一月七日刑法修正施行後，刑法分則編所定罰
金之貨幣單位為新臺幣。
九十四年一月七日刑法修正時，刑法分則編未修正之條文定有罰
金者，自九十四年一月七日刑法修正施行後，就其所定數額提高
為三十倍。但七十二年六月二十六日至九十四年一月七日新增或
修正之條文，就其所定數額提高為三倍。


司法院資訊處製作；財團法人民間司法改革基金會備份。
